【裁判字號】    95,小上,138
【裁判日期】    951030
【裁判案由】    損害賠償
【裁判全文】
臺灣臺北地方法院民事裁定             95年度小上字第138號
上  訴  人  乙○○
被  上訴人  甲○○
上列當事人間請求侵權行為損害賠償事件，上訴人對於中華民國
95年8 月29日本院臺北簡易庭95年度北小字第3237號第一審判決
提起上訴，本院裁定如下：
    主  文
上訴駁回。
第二審訴訟費用新台幣壹仟伍佰元由上訴人負擔。
    理  由
一、按對於小額程序之第一審裁判之上訴，非以其違背法令為理
    由，不得為之；又提起上訴，上訴狀內應記載上訴理由，表
    明原判決所違背之法令及其具體內容，暨依訴訟資料合於該
    違背法令之具體事實，民事訴訟法第436 條之24第2 項、第
    436 條之25分別定有明文。且所謂違背法令，依同法第436
    條之32第2 項準用第468 條、及第469 條第1 款至第5 款規
    定，即依同法第468 條規定，判決不適用法規或適用不當者
    ，為違背法令；依同法第469 條規定，判決有該條所列第1
    款至第5 款情形之1 者，為當然違背法令。是當事人提起上
    訴，如以同法第469 條所列第1 至第5 款為理由時，其上訴
    狀或理由書應表明該判決有合於各該條款規定情形之具體內
    容，及係依何訴訟資料合於該違背法令之具體事實；如依同
    法第468 條規定，以原判決有不適用法規或適用法規不當為
    理由時，其上訴狀或理由書應表明該判決所違背之法令條項
    ，或有關判例、解釋字號，或成文法以外之習慣或法理等及
    其具體內容，暨係依何訴訟資料合於該違背法令之具體事實
    。上訴狀或理由書如未依上述方式表明，或其所表明者顯與
    上開法條規定不合時，即難認為已合法表明上訴理由，其上
    訴自非合法（最高法院71年台上字第314 號判例意旨參照）
    。
二、本件上訴意旨略以：伊於民國94年12月30日12時50分許駕駛
    車牌號碼CI- 3069號自用小客車沿臺北市○○路○ 段由西向
    東行駛至75巷口時，適被上訴人駕駛車牌號碼UR-6315 號自
    用小客車由南向北行出同路段75巷口右轉時，因未讓伊駕駛
    之前開直行車先行，致兩車撞擊肇事，而依保險業之慣例，
    十字路口左轉車未讓直行車先行而發生事故，左轉車與直行
    車之過失比例為7 比3 ，原審判定伊之過失比例為40% ，顯
    逾保險業之慣例，違背經驗法則，顯有民事訴訟法第468 條
    判決適用法規不當之違背法令。況依道路交通管理處罰條例
    第45條、48條之規定，幹線道車及直行車之路權優先，近日
    各新聞或電視頻道亦頻繁播放交通部道安委員會宣導之路權
    影片，顯見上訴人具有該路權之優先權，應無原審認定之40
    % 過失比例，原判決顯有未當云云。
三、經查：本件上訴人對原判決提起上訴，雖以該判決違背經驗
    法則，而有判決適用法規不當之違背法令，惟核其上訴理由
    狀所載上開內容，僅係泛言依保險業之慣例，十字路口轉彎
    車未讓直行車先行而發生事故，轉彎車與直行車之過失比例
    為7 比3 ，未表明原判決依何訴訟資料有何合於該違背法令
    之具體事實。又原判決如何認定上訴人與被上訴人之過失比
    例，乃屬原審取捨證據、認定事實之職權範圍，原判決之認
    定縱與上訴人上訴意旨之主張不同，仍與前述之「判決違背
    法令」無涉，是依上開說明，自難認上訴人已合法表明上訴
    理由，應認其上訴為不合法。
四、本件第二審上訴費用為新台幣1,500 元，爰依民事訴訟法第
    436 條之32第1 項準用同法第436 條之19第1 項規定，茲確
    定本件上訴之訴訟費用額如上所示金額。
五、據上論結，本件上訴為不合法，爰依民事訴訟法第436條之
    32第1 項、第2 項、第444 條第1 項前段、第436 條之19第
    1項、第95條、第78條，裁定如主文。
中    華    民    國    95    年    10    月    30    日
                 民事第一庭  審判長法  官  詹文馨
                                   法  官  文衍正
                                   法  官  蔡和憲
以上正本係照原本作成。
本裁定不得抗告。
中    華    民    國    95    年    10    月    31    日
                                   書記官  吳文雄


司法院資訊處製作；財團法人民間司法改革基金會備份。
